【裁判字號】    95,交易,12
【裁判日期】    950503
【裁判案由】    公共危險等
【裁判全文】
臺灣臺東地方法院刑事判決              95年度交易字第12號
公  訴  人  臺灣臺東地方法院檢察署檢察官
被      告  丁○○
上列被告因公共危險等案件，經檢察官提起公訴（95年度偵字第
2416號），本院判決如下：
    主  文
丁○○服用酒類，不能安全駕駛動力交通工具而駕駛，處有期徒
刑月，如易科罰金，以佰元折算壹日；又以加害生命、財產
之事，恐嚇他人致生危害於安全，處有期徒刑月，如易科罰金
，以佰元折算壹日。應執行有期徒刑伍月，如易科罰金，以
佰元折算壹日。
    事  實
一、丁○○於民國94年11月22日21時至23時許，在臺東縣臺東市
    南王橋附近友人住處飲用酒類，已呈深醉無法安全駕駛動力
    交通工具之狀態，仍於飲酒後駕駛車號K4-5905號自小貨車
    在道路上行駛。嗣於同日23時30分許，丁○○駕駛上開自小
    客車至臺東縣臺東市○○街188巷17號乙○○住處，乙○○正
    與友人戊○○、甲○○及己○○等人在上開住處前庭飲酒、
    泡茶，丁○○因金錢債務糾紛與乙○○發生口角，竟以加以
    生命財產之事恐嚇乙○○稱：要對你開槍、放火等語，旋駕
    駛上開自小貨車往乙○○住處前庭衝撞，損壞乙○○所有之
    車號WVV-105號輕型機車（毀損部分業經撤回告訴），使乙○○心生畏懼，致生危害於安全。嗣為警據報前往處理，測
    得丁○○呼氣中之酒精濃度為1.26MG/L。
二、案經乙○○訴由臺東縣警察局臺東分局報請臺灣臺東地方法
    院檢察署檢察官偵查起訴。
    理  由
一、訊據被告丁○○，固坦承案發當日確有飲酒後駕駛車號K4-5
    905號自小貨車在道路上行駛，並因金錢債務糾紛與乙○○
    發生口角，而開車衝撞乙○○住處前庭及機車等情不諱，惟
    辯稱：伊沒有恐嚇，或許喝多了，有說那些話，伊也不確定
    有無說過那些話，報警是伊所為，且證人與告訴人關係親密
    ，所為證詞應不可採，伊認為伊還沒有喝那麼醉云云。惟查
    ：
（一）上揭犯罪事實，業據證人即告訴人乙○○、證人己○○、
      甲○○於偵查時證述甚詳，另證人戊○○於本院審理時具
      結證稱，被告開車從我後方衝進來，我後面有一台機車，
      被告的車頭直接衝進空屋這邊衝進來，我們是在住家這邊
      ，被告衝進來撞到機車後下車，講了一些開槍、放火的話
      ，乙○○就表示被告如果又過來，不知道怎麼辦，就說要
      報警，當時離被告差不多5、6公尺，被告酒喝的可能很多
      ，被告說的話，我聽的很清楚等語（參見本院卷第34、35
      頁）；此外，有卷附之現場照片11張、酒精測定紀錄表1
      紙及臺東縣警察局臺東分局馬蘭派出所酒測觀察紀錄表1
      紙，載有被告經查獲後，有意識模糊，注意力無法集中之
      情狀附卷可按，堪信被告確有上揭犯行無訛。
（二）此外，細究證人乙○○、甲○○、己○○、戊○○於警詢
      時所為陳述之情狀，該4人於警局接受詢問時係於同一時
      間，分別由不同之員警完成上開警詢筆錄，另證人乙○○
      、甲○○、己○○於偵查中亦經具結後始為上開證述，然
      其中僅乙○○、己○○於警詢及偵查時提及被告有陳述要
      開槍、放火等情，至於證人甲○○則表示被告進來後不曉
      得說了什麼話，是果若證人等因關係親密，而有共謀誣陷
      被告之情，則上開證人於警詢、偵查時之供述內容應該完
      全相同，亦即應於警詢、偵查時即一致表示被告有恐嚇話
      語，而非如卷附警詢、偵查筆錄所顯示，就被告犯行或因
      證人本身自由陳述內容多寡、或因所在位置不同，而有不
      同之記載，且就警詢中未直接表示被告有說恐嚇話語之證
      人戊○○，經本院傳訊後亦證稱被告確有上開犯行；又本
      件證人甲○○、己○○、戊○○均證稱係由案發當天在場
      之人報警處理，參以被告於案發後所測得呼氣中之酒精濃
      度為1.26MG/L，已呈現意識模糊之情狀，參以卷附資料均
      未載有本件被告自行報警之情，顯見本件警方查獲過程非
      因被告報警處理所致，且被告亦自承或許因酒醉故不確定
      有無說過那些話等情觀之，是被告所辯證人因勾串而有設
      辭誣陷之語，並表示因自行報警而認無恐嚇之意云云，均
      非可採。
（三）綜上所述，本件被告犯行事證明確，洵堪認定，應依法論
      科。
二、核被告丁○○所為，係犯刑法第185條之3之服用酒類不能安
    全駕駛動力交通工具而駕駛罪及同法第305條之恐嚇危害安
    全罪。被告所犯上開二罪，犯意個別、行為互殊，應予分論
    併罰。爰審酌被告前因犯服用酒類不能安全駕駛動力交通工
    具而駕駛罪，經判處罰金執行完畢，因年輕莽撞於酒後與他
    人發生口角糾紛，率然為上開犯行，惟於犯後已坦認部分犯
    行，及酒精濃度值為每公升1.26毫克，顯於行車之際已不能
    安全駕駛動力交通工具，對公共安全危害非輕，公訴人就公
    共危險犯行部分求處有期徒刑4月尚屬稍重等一切情狀，量
    處如主文所示之刑，並諭知易科罰金之折算標準。至公訴意
    旨認被告涉犯毀損部分犯行，業經告訴人乙○○撤回告訴，
    有撤回告訴狀1紙附卷可稽，本應諭知不受理之判決，惟公
    訴人認此部份與前揭恐嚇危害安全罪部分有牽連犯之裁判上
    一罪關係，爰不另為不受理之諭知，附此敘明。
據上論斷，應依刑事訴訟法第299條第1項前段，刑法第185條之3
、第305條、第51條第5款、第41條第1項前段，罰金罰鍰提高標
準條例第1條前段、第2條，判決如主文。
本案經檢察官丙○○到庭執行職務
中    華    民    國    95    年    5    月    3      日
                  刑事第一庭    審判長法  官  陳中和
                                      法  官  詹慶堂
                                      法  官  呂煜仁
以上正本證明與原本無異。
如不服本判決，應於判決送達後10日內向本院提出上訴狀（須附
繕本）。
「切勿逕送上級法院」
                                      書記官  王希文
中    華    民    國    95    年    5     月    3     日
附錄：
中華民國刑法第185條之3
服用毒品、麻醉藥品、酒類或其他相類之物，不能安全駕駛動力
交通工具而駕駛者，處一年以下有期徒刑、拘役或三萬元以下罰
金。
中華民國刑法第305條
以加害生命、身體、自由、名譽、財產之事，恐嚇他人致生危害
於安全者，處二年以下有期徒刑、拘役或三百元以下罰金。


司法院資訊處製作；財團法人民間司法改革基金會備份。
